【裁判字號】    90,訴,482
【裁判日期】    900514
【裁判案由】    毒品危害防制條例
【裁判全文】
臺灣桃園地方法院刑事判決                            九十年度訴字第四八二號
    公  訴  人  臺灣桃園地方法院檢察署檢察官
    被      告  甲○○
右列被告因違反毒品危害防制條例案件，經檢察官提起公訴（九十年度毒偵緝字第三
五號、九十年度毒偵字第二五二號、第六七四號），本院判決如左：
    主      文
甲○○連續施用第二級毒品，處有期徒刑陸月，扣案之第二級毒品安非他命壹包（毛
重壹點陸公克）及殘餘安非他命之塑膠袋一個（因與毒品安非他命無從析離）均沒收
銷燬之，吸管壹支沒收；又施用第一級毒品，處有期徒刑柒月。應執行有期徒刑壹年
，扣案之第二級毒品安非他命壹包（毛重壹點陸公克）及殘餘安非他命之塑膠袋一個
（因與毒品安非他命無從析離）均沒收銷燬之，吸管壹支沒收。
    事      實
一、甲○○前於民國八十七年間因施用毒品案件，經本院裁定送臺灣桃園看守所附設
    勒戒所觀察、勒戒後，認無繼續施用毒品之傾向，由臺灣桃園地方法院檢察署檢
    察官於八十八年四月二十六日以八十七年度偵字第一七四二五號案件為不起訴處
    分確定。詎甲○○仍不思省悟，復基於概括之犯意，自前開不起訴處分之後之八
    十八年七月間起（公訴人誤認為自前開不起訴處分確定日起）至九十年一月八日
    中午止，先後在臺北市、臺北縣境內其工作之建築工地之貨櫃屋內等處，連續施
    用第二級毒品安非他命多次，約三、四天施用一次。又另行起意，於九十年一月
    七日中午，在臺北縣三重市○○路與重新路交岔路口其工作之某建築工地之貨櫃
    屋內，施用第一級毒品海洛因一次。嗣分別於如附表所示之時間、地點經警查獲
    ，並扣得其所有如附表編號二、三所示之物。甲○○並經本院以八十九年度毒聲
    字第五七一六號裁定送觀察、勒戒後，有繼續施用毒品之傾向。
二、案經桃園縣警察局桃園分局、八德分局、中壢分局及臺灣桃園看守所報請臺灣桃
    園地方法院檢察署檢察官偵查起訴。
    理      由
一、右揭事實，業據被告甲○○於本院審理中坦承不諱（見本院九十年四月三十日審
    判筆錄），並有如附表所示之物扣案可資佐證及桃園縣衛生局八十九年八月八日
    、八十九年十二月六日、九十年一月十七日出具之不法藥物尿液檢定書三紙、臺
    灣桃園監獄九十年一月十二日不法藥物尿液檢定書一紙附卷可稽。又被告前因施
    用毒品案件，經本院裁定送臺灣桃園看守所附設勒戒所觀察、勒戒後，認無繼續
    施用毒品之傾向，由臺灣桃園地方法院檢察署檢察官於八十八年四月二十六日以
    八十七年度偵字第一七四二五號案件為不起訴處分確定，有臺灣桃園地方法院檢
    察署刑案資料查註紀錄表及臺灣桃園地方法院檢察署檢察官八十七年度偵字第一
    七四二五號不起訴處分書在卷可憑。且被告於五年內再犯本件毒品危害防制條例
    第十條之罪，經裁定送觀察、勒戒後，認有繼續施用毒品之傾向，亦有本院八十
    九年度毒聲字第五七一六號裁定書及臺灣桃園看守所附設勒戒處所九十年一月十
    九日桃所澄衛勒字第０００七五號函附之「有繼續施用毒品傾向證明書」一份在
    卷可按，綜上，本件事證明確，被告犯行堪以認定。
二、核被告所為，係犯毒品危害防制條例第十條第二項之施用第二級毒品罪及同條第
    一項之施用第一級毒品罪。被告施用第二級毒品安非他命前後之持有安非他命之
    低度行為及施用第一級毒品海洛因前之持有海洛因之低度行為，各應為施用之高
    度行為所吸收，均不另論罪。又被告先後多次施用安非他命之犯行，時間緊接，
    犯罪構成要件相同，顯係基於概括犯意反覆為之，應依刑法第五十六條連續犯之
    規定，論以一罪，並加重其刑；再被告所犯上開二罪間，犯意各別，行為互殊，
    應予分論併罰。又公訴人逕認被告係自前案不起訴處分確定日起施用安非他命，
    尚乏依據，應以被告於本院審理時供承係自八十八年七月間起施用安非他命為可
    採，併予指明。爰審酌被告前因施用毒品，經觀察、勒戒後，仍不知悔悟，又於
    五年內再犯本件施用毒品犯行，且經警查獲數次，猶不思戒絕，一再戕害己身，
    原不宜寬縱，惟念其目前於強制戒治中，且坦承犯行、悔意甚殷，態度尚稱良好
    等一切情狀，分別量處如主文所示之刑，並定其應執行刑，以資懲儆。
三、扣案之安非他命一包（毛重一．六公克）及殘餘安非他命之塑膠袋一個（因與毒
    品安非他命無從析離），均係本件查獲之毒品，應依毒品危害防制條例第十八條
    第一項前段之規定宣告沒收銷燬之；至扣案之吸管一支，係供施用毒品安非他命
    犯罪所用之物，且為被告所有，業經被告於本院審理中供明在卷，併依刑法第三
    十八條第一項第二款之規定宣告沒收。另於附表編號一所示之時、地，經警同時
    查獲被告受五十餘歲綽號「阿斗」之男子之託代為運輸之安非他命三包（毛重合
    計五．一公克）（按運輸第二級毒品安非他命部分，另案起訴），與本件施用毒
    品之犯行無關，爰不於本件宣告沒收銷燬，附此敘明。
據上論斷，應依刑事訴訟法第二百九十九條第一項前段，毒品危害防制條例第十條第
一項、第二項、第十八條第一項前段、第二十條第三項前段，刑法第十一條、第五十
六條、第五十一條第五款、第三十八條第一項第二款，判決如主文。
本案經檢察官陳美華到庭執行職務。
中      華      民      國    九十      年      五      月     十四     日
                                臺灣桃園地方法院刑事第六庭
                                      法  官  曾  家  貽
右正本證明與原本無異。
如不服本判決，應於判決送達後十日內向本院提出上訴狀( 應附繕本 )，上訴於
臺灣高等法院。
                                      書記官  陳      珊
中      華      民      國    九十      年      五      月     十八     日
附表
┌──┬─────────┬──────────┬───────────┐
│編號│   時  間         │      地 點         │  扣 案 物 品         │
├──┼─────────┼──────────┼───────────┤
│ 一 │八十九年七月二十四│桃園縣桃園市○○路一│                      │
│    │日中午十二時許    │段巨蛋體育館前      │                      │
├──┼─────────┼──────────┼───────────┤
│ 二 │八十九年十一月八日│桃園縣桃園市○○路一│安非他命一包（毛重一．│
│    │晚間八時許        │九０巷三十八弄七之二│六公克）及吸管一支。  │
│    │                  │號三樓              │                      │
├──┼─────────┼──────────┼───────────┤
│ 三 │九十年一月九日下午│桃園縣中壢市○○○路│殘餘安非他命之塑膠袋一│
│    │一時二十分許      │與龍岡路口          │個。                  │
└──┴─────────┴──────────┴───────────┘
附論罪科刑依據之法條：
毒品危害防制條例第十條第一項、第二項：
施用第一級毒品者，處六月以上五年以下有期徒刑。
施用第二級毒品者，處三年以下有期徒刑。


司法院資訊處製作；財團法人民間司法改革基金會備份。
